【裁判字號】    89,易,182
【裁判日期】    891026
【裁判案由】    竊盜
【裁判全文】
臺灣臺東地方法院刑事判決                          八十九年度易字第一八二號
    公  訴  人  臺灣台東地方法院檢察署檢察官
    被      告  丙○○
    選任辯護人  吳漢成
    被      告  甲○○
右列被告因竊盜案件，經檢察官提起公訴（八十九年度偵字第十七號），本院判決如
左：
    主  文
丙○○連續竊盜，處拘役伍拾日，緩刑參年。甲○○共同竊盜，處罰金壹仟元，罰金
如易服勞役，以參佰元折算壹日，緩刑參年。
    事  實
一、丙○○意圖為自己不法之所有，基於概括之犯意，先於民國八十八年十一月二日
    中午，在台東市○○街三九二號丁○○所經營之東展商場內，趁其在場內從事水
    電工作之便，竊取黃錫楨交予丁○○保管之奇木茶盤一只，得手後載回家中使用
    。復於同年月二十七日中午十二時許，在該商場內竊取丁○○所有之舊辦公桌二
    張與軌道燈七組，得手後攜回家中藏放。甲○○亦係受雇在東展商場從事裝潢之
    工作，意圖為自己不法之所有，於八十八年十一月二日晚上，返回該商場收拾工
    具時，與鄭崇文（檢察官另案偵查中）基於共同犯意之聯絡，竊取黃錫楨交由丁○○保管之奇木茶盤二只，得手後，載至台東市○○路五巷一三六號陳金成住處
    藏放。經嗣經丁○○發現商品失竊，而報警於八十八年十一月二十八日循線查獲
    。
二、案經臺東縣警察局移送臺灣臺東地方法院檢察署檢察官偵查起訴。
    理  由
一、訊據被告丙○○與甲○○等二人，固坦承於右揭時地取走前揭茶盤與軌道燈等事
    實，但矢口否認有何竊盜犯行，被告丙○○辯稱：我是在該處作水電，天龍廣告
    的老闆丁○○說軌道燈壞掉，要我拿去修，茶盤要拿到我家喝茶用，辦公桌是他
    們的人員幫我搬上車的，我不是偷，是乙○○保管鑰匙叫我拿的云云；被告甲○○辯稱：是丙○○說老闆跑路了，我才拿的云云。惟查，被告等二人右揭竊盜犯
    行，業據被害人丁○○與黃錫楨於警訊時與丁○○偵審中，指訴甚詳。証人己○○於警訊時亦供承有與被告甲○○至開封街三九二號看見大門前有二個茶盤，我
    就和甲○○一起搬去車上等情。証人戊○○於偵查中亦證稱有看到水電工搬桌子
    等情。足認被告等二人確有自東展商場取走前揭茶盤與軌道燈等物品。而訊之被
    害人丁○○稱：伊並未叫被告丙○○修理前揭軌道燈等情。証人乙○○亦到庭證
    稱伊並不知道被告丙○○拿走茶盤等語。被告丙○○亦當庭供稱伊並未向被告甲○○表示老闆跑路，可以取茶盤等語。且被害人黃錫楨於偵查中到庭指稱：前揭
    茶盤都是新的，我放在東展商場時，是裝在箱內，上蓋有棉被，所以不可能被誤
    認為是不要的東西等語。是以，被告所取走之前揭茶盤均係新穎而有價值之物而
    非他人不要之癈物。況且東展商場仍在雇工整修中，那如被告所辯老闆跑路之理
    。被告等二人所辯，顯係卸責之詞，不足採信。又有贓物領據三紙附卷可憑。事
    證明確，被告犯行堪以認定，應依法論科。
二、核被告丙○○與甲○○等二人所為，均係犯刑法第第三百二十條第一項之竊盜罪
    罪。被告丙○○二次竊盜行為，時間緊接，所犯罪名相同，顯係出於概括之犯意
    為之，為連續犯，爰依刑法第五十六條之規定以一罪論，並加重其刑。被告甲○○與鄭崇文間有犯意聯絡、行為分擔，應論以共同正犯。爰審酌被告等因一時領
    念，利用工作之便，順手行竊，被告甲○○未曾有犯罪前科，素行良好，兩人所
    竊之物價不大等品行、犯罪動機、目的、手段、所生危害及犯罪後之態度等一切
    情狀，量處如主文所示之刑，並諭知甲○○被處罰金之易服勞役之折算標準。查
    被告甲○○前未曾受有期徒刑以上刑之宣告，被告丙○○雖曾受有期徒刑之宣告
    ，但執行完畢後，五年內未曾受有期徒刑以上刑之宣告，有臺灣臺東地方法院檢
    察署刑案資料查註紀錄表在卷可稽。經此教訓應知警惕，當無再犯之虞。本院因
    認對被告所處之刑，以暫不執行為適當，爰均併宣告緩刑三年，以啟自新。
據上論斷，應依刑事訴訟法第二百九十九條第一項前段，刑法第五十六條、第二十八
條、第三百二十條第一項、第四十二條第二項、第七十四條第一款、第二款、罰金罰
鍰提高標準條例第一條前段、第二條，判決如主文。
中    華    民    國       八十九    年       十       月    二十六    日
                                      臺灣臺東地方法院刑事庭
                                          法  官  朱中和
右正本證明與原本無異
如不服本判決應於送達後十日內向本院提出上訴狀
                                          書記官  王敏玉
中    華    民    國       八十九    年      十一       月      二      日
附錄本案論罪科刑法條全文
刑法第三百二十條第一項：
意圖為自己或第三人不法之所有，而竊取他人之動產者為竊盜罪，處五年以下有期徒
刑、拘役或五百以下罰金。


司法院資訊處製作；財團法人民間司法改革基金會備份。
